【裁判字號】    97,訴,818
【裁判日期】    971230
【裁判案由】    毒品危害防制條例
【裁判全文】
臺灣苗栗地方法院刑事判決               97年度訴字第818號
公  訴  人  臺灣苗栗地方法院檢察署檢察官
被      告  甲○○
上列被告因違反毒品危害防制條例案件，經檢察官提起公訴（97
年度毒偵字第1305號），被告於本院準備程序時就被訴事實為有
罪之陳述，經本院合議庭裁定由受命法官獨任改行簡式審判程序
審理，判決如下：
    主    文
甲○○施用第一級毒品，累犯，處有期徒刑壹年；扣案之第一級
毒品海洛因壹包（驗餘淨重零點零陸壹肆公克），沒收銷燬之。
又施用第二級毒品，累犯，處有期徒刑陸月。應執行有期徒刑壹
年肆月；扣案之第一級毒品海洛因壹包（驗餘淨重零點零陸壹肆
公克），沒收銷燬之。
    事    實
一、甲○○前於民國91年間，因施用毒品案件，經臺灣板橋地方
    法院裁定送觀察、勒戒後，因認有繼續施用毒品之傾向，再
    經該法院裁定令入戒治處所施以強制戒治，嗣因戒治成效評
    定合格而於92年7 月7 日停止戒治交付保護管束，惟於停止
    戒治付保護管束期間內，因違反保護管束情節重大，經同法
    院裁定撤銷停止戒治，令入戒治處所繼續施以強制戒治於93
    年5 月2 日執行完畢釋放，並經臺灣板橋地方法院檢察署檢
    察官於93年5 月27日以93年度戒毒偵字第199 號為不起訴處
    分確定。又於93年6 月間，因施用第一、二級毒品案件，經
    本院以93年度訴字第348 號判決分別判處有期徒刑10月、5
    月，定應執行刑為有期徒刑1 年1 月確定；復於93年11月至
    12 月 間再因施用第一級毒品、第二級毒品案件，經本院以
    94年度訴字第50號判決分別判處有期徒刑11月、6 月，定應
    執行刑為有期徒刑1 年4 月確定，上開案件經接續執行，於
    95年7 月14日因縮短刑期假釋出監，甫於96年3 月9 日保護
    管束期滿未經撤銷視為執行完畢。
二、詎甲○○猶不知警惕，復基於施用第一級毒品之犯意，於97
    年10月4 日晚上9 時16分許為警採集尿液時回溯26小時內之
    某時，在其位於苗栗縣頭份鎮○○街18巷2 號住處內，以將
    海洛因摻入香菸內點燃吸食之方式，施用第一級毒品海洛因
    1 次；另基於施用第二級毒品之犯意，於97年10月4 日某時
    ，在其友人位於苗栗縣頭份鎮住處，以將第二級毒品甲基安
    非他命置於鋁箔紙上（未扣案），以火燒烤產生煙霧，再吸
    食該煙霧之方式，施用第二級毒品甲基安非他命1 次。嗣於
    97年10月4 日晚上7 時3 分許，在苗栗縣頭份鎮民生里7鄰
    新屋家222 號旁，因甲○○行跡可疑，為警上前盤查，甲○
    ○即將其所有之第一級毒品海洛因1 包棄置於地上，經警當
    場查獲，並扣得其所有之第一級毒品海洛因1 包（驗餘淨重
    0.0614公克），且經其同意採集尿液送驗結果確呈現海洛因
    代謝物之嗎啡陽性反應及第二級毒品甲基安非他命陽性反應
    。
三、案經苗栗縣警察局頭份分局報請臺灣苗栗地方法院檢察署檢
    察官偵查起訴。
    理    由
一、上開犯罪事實，業據被告甲○○於本院準備程序及審理時坦
    承不諱，且其經司法警察採集尿液送檢驗結果，確呈嗎啡及
    甲基安非他命陽性反應，有詮昕科技股份有限公司於97年10
    月20日出具之濫用藥物尿液檢驗報告、苗栗縣警察局頭份分
    局毒品犯罪嫌疑人尿液採驗作業管制紀錄各1 份、濫用藥物
    尿液檢驗監管紀錄表3 紙在卷可稽。至於扣案之第一級毒品
    海洛因1 包（驗餘後淨重0.0614公克），經送行政院衛生署
    草屯療養院鑑驗結果，確含有第一級毒品海洛因成分，有卷
    附行政院衛生署草屯療養院草療鑑字第0971100067號鑑定書
    、查獲毒品初步鑑驗報告單各1 份及毒品檢驗試劑等照片2
    張附卷足憑。而被告雖於本院審理時供稱其施用第一級毒品
    海洛因之時間是在97年10月初某時，惟按海洛因經注射入人
    體後，約百分之80於24小時內自尿液中排出，一般而言，尿
    液中能否驗出嗎啡陽性反應，與其投與量、投與途徑、採尿
    時間、個人體質及檢驗方法之靈敏度等有關，國外曾有文獻
    報導注射6 毫克之海洛因鹽酸鹽，其代謝物嗎啡之平均可檢
    出時限約為26小時（最低檢出量為300ng/ml），有行政院衛
    生署藥物食品檢驗局（81）藥檢壹字第8114885 號函可參，
    依照前揭說明，被告應係在採尿前26小時內之某時施用第一
    級毒品海洛因。又被告前因施用毒品案件經臺灣板橋地方法
    院裁定送觀察、勒戒後，因認有繼續施用毒品之傾向，再經
    該法院裁定令入戒治處所施以強制戒治，嗣因戒治成效評定
    合格而於92年7 月7 日停止戒治交付保護管束，惟於停止戒
    治付保護管束期間內，因違反保護管束情節重大事由，經同
    法院裁定撤銷停止戒治，令入戒治處所繼續施以強制戒治於
    93年5 月2 日執行完畢釋放，並經臺灣板橋地方法院檢察署
    檢察官於93年5 月27日以93年度戒毒偵字第199 號為不起訴
    處分確定等情，有卷附臺灣高等法院被告前案紀錄表可參，
    被告於強制戒治執行完畢釋放後，5 年內再犯本件施用毒品
    之罪，核與毒品危害防制條例第23條第2 項之規定相符，應
    依法審理。從而，本案事證已臻明確，被告犯行洵堪認定，
    自應依法論科。
二、核被告甲○○所為，係犯毒品危害防制條例第10條第1 項之
    施用第一級毒品罪及同條例第10條第2 項之施用第二級毒品
    罪。其施用前後持有第一級毒品海洛因及第二級毒品甲基安
    非他命之低度行為，為其施用之高度行為所吸收，均不另論
    罪。其所犯施用第一級毒品罪及第二級毒品罪間，犯意各別
    ，行為互殊，罪名不同，應予分論併罰。又被告前有如事實
    欄所載之刑案科刑及執行紀錄，甫於96年3 月9 日保護管束
    期滿未經撤銷視為執行完畢等情，有卷附臺灣苗栗地方法院
    檢察署刑案資料查註紀錄表及臺灣高等法院被告前案紀錄表
    各1 份在卷可稽，其受有期徒刑之執行完畢，於5 年內故意
    再犯本件有期徒刑以上之罪，為累犯，均應依刑法第47條第
    1 項之規定加重其刑。爰審酌被告曾因施用毒品犯行接受觀
    察、勒戒及強制戒治，猶未能從中記取教訓，深切體認毒品
    危害己身健康之鉅，反而再次施用海洛因及甲基安非他命，
    顯見被告自制能力不足，而有接受相當期間監禁教化之必要
    ，以促其及早矯正吸毒惡習，惟念及施用毒品固戕害個人健
    康至鉅，然就他人權益之侵害仍屬有限，及其犯罪目的、手
    段、犯後坦承犯行之態度暨衡酌檢察官之具體求刑等一切情
    狀，分別量處如主文所示之刑，並定其應執行之刑，以示懲
    儆。
三、按查獲之毒品，不問屬於犯人與否，均沒收銷燬之，毒品危
    害防制條例第18條第1 項前段定有明文。本件扣案之第一級
    毒品海洛因1 包（驗餘後淨重0.0614公克），應依法宣告沒
    收併銷燬之；至包裹海洛因之包裝袋1 個，因有第一級毒品
    海洛因黏附其上，無法分離，認屬海洛因之一部分，併予沒
    收銷燬之，附此敘明。
據上論斷，應依刑事訴訟法第273 條之1 第1 項、第299 條第1
項前段，毒品危害防制條例第10條第1 項、第2 項、第18條第1
項前段，刑法第11條前段、第47條第1 項、第51條第5 款，判決
如主文。
本案經檢察官黃俊鳴到庭執行職務。
中    華    民    國    97    年    12    月    30    日
                  刑事第三庭    法  官  林佩儒
以上正本證明與原本無異。
如不服本判決，應於判決送達後10日內向本院提出上訴狀（應敘
述具體理由並附繕本）。
上訴書狀如未敘述上訴理由，應於上訴期間屆滿後20日內補提理
由書狀於本院。
                                書記官  陳玲君
中    華    民    國    97    年    12    月    30    日
附記論罪之法條全文：
毒品危害防制條例第10條
施用第一級毒品者，處6 月以上5 年以下有期徒刑。
施用第二級毒品者，處3年以下有期徒刑。


司法院資訊處製作；財團法人民間司法改革基金會備份。
